Archives communales de Cazaux-Savès
Archives départementales du Gers
- Archives modernes (postérieures à 1789)
  - Finances de la commune
    - Comptabilité
      - Comptes de gestion., 1862-1944; ESUPPL 11199; Commune de Cazaux-Savès
        compte de gestion; Cazaux-Savès (Gers, France); finances communales
      - Approbation des comptes par le conseil de préfecture: arrêtés., 1829-1864; ESUPPL 11200; Commune de Cazaux-Savès
    - Revenus et charges de la commune
      - Emprunt de 1971 francs contracté auprès de la Caisse des dépôts et consignations: contrat., 1897; ESUPPL 11201; Commune de Cazaux-Savès
        Cazaux-Savès (Gers, France); comptabilité publique; dette publique
  - Édifices communaux. Monuments et établissements publics
    - Édifices publics
      - Mairie. - Réparations: mandat de paiement (1938). Monuments aux morts. - Édification: reçu (1929)., 1929, 1938; ESUPPL 11202; Commune de Cazaux-Savès
        Cazaux-Savès (Gers, France); hôtel de ville; commémoration
  - Travaux publics. Voirie. Moyens de transport. Régime des eaux
    - Travaux publics et voirie en général
      - Chemins vicinaux., 1867-1955; ESUPPL 11203 - 11205; Commune de Cazaux-Savès
        Cazaux-Savès (Gers, France); réseau routier
        - Budgets: budgets, chapitres additionnels, délibération relative à l'emploi des ressources, 1875-1955; ESUPPL 11203
          budget; Cazaux-Savès (Gers, France); réseau routier
        - Comptes., 1884-1924; ESUPPL 11204
          compte financier; Cazaux-Savès (Gers, France); réseau routier
        - Travaux de réparation et entretien des chemins: rôles de prestation en argent ou en nature (1867-1872) et registre des déclarations d'option (1891)., 1867-1891; ESUPPL 11205
  - Cultes
    - Culte catholique
      - Conseil de fabrique puis conseil paroissial., 1853-1935; ESUPPL 11206 - 11208; Commune de Cazaux-Savès
        Cazaux-Savès (Gers, France); fabrique d'église
        - Registre des procès-verbaux., 1888-1935; ESUPPL 11206
          registre; procès-verbal; Cazaux-Savès (Gers, France); fabrique d'église
        - Registres-journaux des recettes et des dépenses., 1853-1906; ESUPPL 11207 - 11208
          livre comptable; Cazaux-Savès (Gers, France); fabrique d'église
          - 1853-1894., ESUPPL 11207
          - 1894-1906., ESUPPL 11208
  - Assistance et prévoyance
    - Bureaux de bienfaisance, secours d'urgence
      - Bureau de bienfaisance., ESUPPL 11209 - 11214; Commune de Cazaux-Savès
        Cazaux-Savès (Gers, France); structure communale d'aide sociale
        - Commission administrative: délibérations., 1903-1904; ESUPPL 11209
          délibération; Cazaux-Savès (Gers, France); structure communale d'aide sociale
        - Budgets, chapitres additionnels (1934-1937) et état de la situation financière (1938)., 1934-1938; ESUPPL 11210
          budget; budget supplémentaire; Cazaux-Savès (Gers, France); structure communale d'aide sociale
        - Livres de détails des recettes et des dépenses., 1911-1932; ESUPPL 11211
          livre comptable; Cazaux-Savès (Gers, France); structure communale d'aide sociale
        - Bordereaux détaillés des recettes et des dépenses., 1880-1908; ESUPPL 11212
          pièce comptable; Cazaux-Savès (Gers, France); structure communale d'aide sociale
        - Comptes administratifs., 1913, 1930, 1933, 1935; ESUPPL 11213
          compte administratif; Cazaux-Savès (Gers, France); structure communale d'aide sociale
        - Comptes de gestion., 1880-1941; ESUPPL 11214
          compte de gestion; Cazaux-Savès (Gers, France); structure communale d'aide sociale
    - Application des lois d'assistance et de prévoyance
      - Allocations et pensions militaires. - Allocations militaires: fiches des bénéficiaires (1940); retraite du combattant: fiches des bénéficiaires (1930-1943); allocations provisoire d'attente: fiches des bénéficiaires (1938-1941); pension aux ascendants de militaires ou délégations familiales: fiches des bénéficiaires et bulletins individuels (1939-1943)., ESUPPL 11215; Commune de Cazaux-Savès
        Cazaux-Savès (Gers, France); allocation militaire; militaire; assurance vieillesse